【裁判字號】    98,交聲,354
【裁判日期】    981231
【裁判案由】    交管條例聲異
【裁判全文】
臺灣板橋地方法院交通事件裁定         98年度交聲字第354號
原處分機關  交通部公路總局臺北區監理所
異  議  人
即受處分人  甲○○
上列異議人即受處分人因違反道路交通管理處罰條例案件，不服
原處分機關於中華民國98年2 月11日所為之裁決處分（裁決書案
號：北監自裁字裁40-ZAQ063157號），聲明異議，本院裁定如下
：
    主  文
異議駁回。
    理  由
一、原處分意旨略以：異議人即受處分人甲○○於民國97年7 月
    21日下午3 時25分許，駕駛車牌號碼DP-3250 號自用小客貨
    車，行駛於國道一號高速公路應繳費之公路，途經泰山收費
    站電子收費車道，不依規定繳費，經催繳，未於期限內補繳
    ，經臺灣區○道○○○路局國道公路警察局第一警察隊泰山
    分隊逕行掣單舉發；爰依道路交通管理處罰條例第27條第1
    項規定，裁處罰鍰新臺幣（下同）3000元。
二、聲明異議意旨略以：異議人並未接獲催繳通行費之通知單，
    竟遭裁罰，自難甘服，爰依法聲明異議。
三、按汽車行駛於應繳費之公路、橋樑、隧道或輪渡，不依規定
    繳費者，處汽車所有人或駕駛人新臺幣3000元以上6000元以
    下罰鍰，並追繳欠費，道路交通管理處罰條例第27條第1 項
    定有明文。次按處理違反道路交通管理事件，有關文書送達
    之程序，依行政程序法之規定，違反道路交通管理事件統一
    裁罰基準及處理細則第5 條規定甚明。而行政程序法關於文
    書送達，其第72條第1 項前段規定：「送達，於應受送達人
    之住居所、事務所或營業所為之。」第73條第1 項規定：「
    於應送達處所不獲會晤應受送達人時，得將文書付與有辨別
    事理能力之同居人、受僱人或應送達處所之接收郵件人員。
    」第74條則規定：「送達，不能依前二條規定為之者，得將
    文書寄存送達地之地方自治或警察機關，並作送達通知書兩
    份，一份黏貼於應受送達人住居所、事務所、營業所或其就
    業處所門首，另一份交由鄰居轉交或置於該送達處所信箱或
    其他適當位置，以為送達。前項情形，由郵政機關為送達者
    ，得將文書寄存於送達地之郵政機關。寄存機關自收受寄存
    文書之日起，應保存三個月。」
四、經查，異議人於97年7 月21日下午3 時25分許，駕駛車牌號
    碼DP-3250 號自用小客貨車，行駛於國道一號高速公路應繳
    費之公路，途經泰山收費站電子收費車道，不依規定繳費，
    經催繳，未於期限內補繳，經臺灣區○道○○○路局國道公
    路警察局第一警察隊泰山分隊逕行舉發之事實，有內政部警
    政署國道公路警察局公警局交字第ZAQ063157 號舉發違反道
    路交通管理事件通知單1 件、照片1 幀附卷可資佐證，且為
    異議人所不爭執，此情足堪認定。而異議人駕駛汽車行經泰
    山收費站電子收費車道，未依規定繳費，經遠通電收公司依
    臺灣區○道○○○路局委託催繳，將通知單送達臺北縣板橋
    市自強新村86號異議人住所，因未獲會晤異議人本人，亦無
    受領文書之同居人、受僱人或應送達處所之接收郵件人員，
    乃於97年8 月26日寄存在板橋中正路郵局，並作送達通知書
    二份，一份黏貼於上址門首，另一份置於上址信箱或其他適
    當位置，以為送達，有高速公路局委託遠通電收公司辦理電
    子收費業務送達證書1 紙在卷足稽，依前開法條規定，已生
    送達效力，異議人徒以前詞置辯，尚無可採。綜上，異議人
    駕車行駛於應繳費之公路，經催繳，不依規定繳費，原處分
    機關依道路交通管理處罰條例第27條第1 項規定，裁處罰鍰
    3000元，核無違誤。本件異議為無理由，應予駁回。
據上論斷，應依道路交通案件處理辦法第19條，裁定如主文。
中    華    民    國    98    年    12    月    31    日
                  交通法庭  法  官  劉景宜
以上正本證明與原本無異。
如不服本裁定，得自收受送達之日起5 日內向本院提出抗告狀。
                            書記官  謝秀青
中    華    民    國    99    年    1     月    5     日

司法院資訊處製作；財團法人民間司法改革基金會備份。
